臺北高等行政法院判決
　　　　　　　　　　　　　　　　　　 93年度訴字第02087號
　　　　　　　　　　　　　　　.
原　　　告　甲○○
訴訟代理人　乙○○
被　　　告　內政部警政署入出境管理局
代　表　人　吳振吉 （局長）
訴訟代理人　丙○○
上列當事人間因台灣地區與大陸地區人民關係條例事件，原告不
服內政部中華民國93年4月20日台內訴字第0930003202訴願決定
，提起行政訴訟。本院判決如下：
　　主  文
原告之訴駁回。
訴訟費用由原告負擔。
　　事  實
一、事實概要：原告為大陸地區人民，於93年1月12日委由其配
    偶即乙○○向被告申請來臺團聚。經被告查明，原告前於91
    年7月28日入境，92年3月15日因涉從事與許可目的不符之活
    動或工作，被高雄市政府警察局楠梓分局查獲後，於92年4
    月4日遣送出境。被告乃依行為時大陸地區人民進入臺灣地
    區許可辦法第17條第1項第5款及第2項規定，以93年1月27日
    境平玉字第09320014270號處分書通知原告，所請不予許可
    ，其不予許可期間自出境之翌日起算三年。原告不服，提起
    訴願亦經決定駁回後，遂提起本件行政訴訟。
二、兩造聲明：
　　(一)原告聲明：1.訴願決定及原處分均撤銷。
                2.被告應許可原告來台團聚。
　　(二)被告聲明：駁回原告之訴。
三、兩造之爭點：
　　(一)原告主張之理由：
      1.按中央標準法規第11條定有明文，現行中華民國憲法，
        在法統上仍管轄於全中國，惟基於兩岸政爭形勢，政府
        得訂定暫行辦法（條例）用以維護台灣社會安全，但仍
        不得違背根本大法（憲法）法源，行政司法機關，應依
        法行政，而非得依法行政。
      2.在國家境內之司法案件，是採屬人主義？屬地主義？本
        事件果若是不法直正，不論是屬人、屬地，則本事件自
        當依社會維護法第4條第1項規定採屬地主義，應在台灣
        論處，豈能用遣返出境了結？被告依大陸地區人民進入
        台灣許可辦法第17條第1項第5款及第2項規定裁處，唯
        查該辦法各條文並未發見有所為裁處之規定，原處分用
        法顯有不當。
      3.又發生事故當天，原告係前往探訪經營餐飲之友人，因
        當時工作太忙幫助送餐給客人，並未收取費用，亦非在
        場陪酒唱歌，被告提報在場證人「蘇00」是為何人？應
        傳該蘇00到庭就其在場所見人、事、時、地、物為何？
    (二)被告主張之理由：
      1.查原告於92年3月14日為警現場查獲與男顧客在高雄市
        楠梓區○○路239巷（無門號）之「日好旺KTV」1樓第5
        號廂房陪酒唱歌，且負責人蔡國正亦坦承以每月底薪新
        台幣1萬元僱請林吳清等六名大陸女子，且皆係自行來
        應徵，足證原告在台從事與許可目的不符之活動。
      2.按前項事實，依89年6月29日修正發布之「大陸地區人
        民進入臺灣地區許可辦法」第17條第1項第2款及第2項
        規定：有「臺灣地區與大陸地區人民關係條例」第18條
        第1項第3款情形者，得不予許可，其不予許可期間為1
        年至3年。被告依前揭規定，核定不予許可原告來台團
        聚，並無違誤。
　　理  由
一、本件原告起訴時，被告代表人原為曾文昌，嗣於訴訟中變更
    為吳振吉，茲據被告新任代表人提出承受訴訟狀聲明承受訴
    訟，核無不合，應予准許。
二、按「大陸地區人民非經主管機關許可，不得進入臺灣地區。
    …前二項許可辦法，由有關主管機關擬訂，報請行政院核定
    後發布之。」「進入臺灣地區之大陸地區人民，有下列情形
    之一者，治安機關得逕行強制出境。但其所涉案件已進入司
    法程序者，應先經司法機關之同意…三、從事與許可目的不
    符之活動或工作者。」臺灣地區與大陸地區人民關係條例第
    10條、第18條第1項第3款分別定有明文。又「大陸地區人民
    申請進入臺灣地區，有左列情形之一者，得不予許可；已許
    可者，得撤銷或廢止其許可，並註銷其旅行證：…五、曾有
    本條例第十八條第一項各款情形者。…有本條例第十八條第
    一項…第二款、第三款…情形者，自出境之翌日起算，其不
    予許可期間為一年至三年…。」亦為行為時大陸地區人民進
    入臺灣地區許可辦法第17條第1項第5款及第2項所明定。
三、本件原告為大陸地區人民，於93年1月12日委由其配偶即乙
    ○○向被告申請來臺團聚，被告以其前於91年7月28日入境
    後，因從事與許可目的不符之活動或工作，經高雄市政府警
    察局楠梓分局查獲後，於92年4月4日遣送出境，乃依大陸地
    區人民進入臺灣地區許可辦法第17條第1項第5款及第2項規
    定，於93年1月27日以境平玉字第09320014270號處分書通知
    原告，所請不予許可，其不予許可期間自出境之翌日起算三
    年之事實，有原告申請書及被告前開處分書附原處分卷可稽
    ，並為兩造所不爭，堪信為真實。原告不服循序提起行政訴
    訟，主張：發生事故當天，原告係前往探訪經營餐飲之友人
    ，因當時工作太忙幫助送餐給客人，並未收取費用，亦非在
    場陪酒唱歌，被告否准其申請來台團聚，於法無據等語。
四、經查，原告為大陸地區人民，前於91年6月17日申請來台團
    聚，經被告許可於同年7月28日入境後，自92年2、3月間起
    ，以每月底薪新台幣1萬元受僱於蔡國正，在高雄市○○區
    ○○路239巷（無門號）蔡國正經營之「日好旺KTV」內陪酒
    唱歌，嗣於92年3月14日21時許，在上址1樓第5號包廂內與
    顧客蘇光南喝酒唱歌時，為警當場查獲，而於同年4月4日遣
    送出境等情，業據訴外人蔡國正及蘇光南於警訊時坦承不諱
    ，並有高雄市政府警察局楠梓分局臨檢紀錄表、92年4月3日
    高市警楠分5字第0920005459號函、被告補出境申請書及申
    請來台資料清單附原處分卷可證，原告進入台灣地區期間，
    有從事與許可目的不符之工作，足堪認定。原告空口否認，
    辯稱當時僅係前往該KTV探視友人，而幫忙端菜至包廂，並
    非陪酒唱歌，亦未收取費用云云，核不足採。
五、從而，被告以原告前次申請許可進入台灣地區期間，有從事
    與許可目的不符之工作，而否准其申請台團，並在法定裁量
    範圍內，核定不予許可期間自出境翌日起算三年，尚無違誤
    ，訴願決定予以維持，亦無不合。原告復執前詞訴請撤銷，
    並請求被告應許可其來台團聚，均無理由，應予駁回。
據上論結，本件原告之訴為無理由，爰依行政訴訟法第98條第3
項前段，判決如主文。
中　　華　　民　　國　　94　　年　 　5　　月　 25  　 日
                       第四庭審判長法  官　徐瑞晃
                                   法  官　吳慧娟
                                   法  官　蕭惠芳
上為正本係照原本作成。
如不服本判決，應於送達後20日內，向本院提出上訴狀並表明上
訴理由，如於本判決宣示後送達前提起上訴者，應於判決送達後
20日內補提上訴理由書（須按他造人數附繕本）。
中　　華　　民　　國　　94　　年　 　5　　月　 25  　 日
          　　　　　　   　　　　　書記官  李淑貞
